臺灣高等法院高雄分院刑事判決　　　　　　　　　　九十一年度上訴字第九九一號
　　　上　訴　人
　　　即　被　告　乙○○
右上訴人因違反毒品危害防制條例案件，不服臺灣屏東地方法院九十一年度訴字第二
五號中華民國九十一年四月十八日第一審判決（起訴案號：臺灣屏東地方法院檢察
署九十一年度偵字第七九號），提起上訴，本院判決如左：
      主      文
上訴駁回。
      事      實
一、乙○○曾於民國八十四年間因違反麻醉藥品管理條例案件，經台灣高雄地方法院
    判處有期徒刑三年確定，於八十七年八月九日縮短刑期執行完畢。詎其仍不知警
    惕，復因施用毒品案件，經臺灣屏東地方法院裁定將送觀察、勒戒，認無繼續施
    用毒品傾向，由台灣屏東地方法院檢察署檢察官於八十八年六月八日以八十八年
    度偵字第三四七０號為不起訴處分。猶不知悔改，復於八十九年間因施用毒品案
    件，經臺灣屏東地方法院裁定將送觀察、勒戒，認有繼續施用毒品傾向，由該院
    裁定以九十年毒聲字第一三五七號裁定令入戒治處所施以強制戒治一年，並經該
    院於八十九年八月三十日以八十九年易字第八二八號判處有期徒刑七月，經本院
    於八十九年十二月十三日以八十九年上易字第一九二五號判決駁回上訴確定。嗣
    因上述強制戒治執行滿三月，經評定為合格已無繼續戒治必要，再經臺灣屏東地
    方法院以八十九年度毒聲字第二四二三號裁定停止戒治，所餘戒治期間，付保護
    管束。詎乙○○復於上述停止強制戒治期間內，基於施用第一級毒品海洛因之概
    括犯意，於九十年十一月二十日二十時許，在屏東縣新園鄉○○路旁產業道路上
    施用第一級毒品海洛因一次；又連續於九十一年十一月三十日十六時二十分往前
    回溯四十八小時內某時，在屏東縣某不詳處所，施用第一級毒品海洛因一次，嗣
    於九十年十一月三十日十三時許，在屏東縣新園鄉○○路產業道路上為警查獲，
    帶回警局，經採其尿液送驗結果呈嗎啡陽性反應而查獲。
二、案經屏東縣警察局移送臺灣屏東地方法院檢察署檢察官偵查起訴。
      理      由
一、訊據上訴人即被告乙○○對於其於九十年十一月二十日二十時之施用第一級毒品
    海洛因犯行坦承不諱，然矢口否認有於九十年十一月三十日十六時二十分往前回
    溯四十八小時內某時之施用第一級毒品海洛因犯行，惟被告於九十年十一月三十
    日十六時二十分許經警採尿送驗結果，呈嗎啡陽性反應，此有臺灣科技檢驗股份
    有限公司濫用藥物尿液檢驗報告（報告編號：ＫＺ000000000000號
    ）與屏東縣衛生局煙毒及麻醉藥品類委託檢驗結果通知書（屏縣衛檢六字第九０
    ０二九四號）各一紙分別附於偵查卷第十一頁、警訊卷可憑，此為檢驗機關本於
    專業知識及科學檢驗方法所得之結論，自可憑信。而海洛因吸食入人體後，水解
    還原成嗎啡，再循嗎啡之代謝方式排除體外，已據行政院衛生署藥物食品檢驗局
    以（七三）藥檢壹字第０三０二二一號函說甲甚詳，又一般而言，施用第一級毒
    品海洛因後四十八小時內尚可能自尿液驗出嗎啡陽性反應，此有高雄市立凱旋醫
    院函一紙在卷可稽，準此，被告於經警查獲採尿之前四十八小時內某時應有施用
    第一級海洛因一次無疑。又被告乙○○前因施用毒品案件，經原審法院裁定將送
    觀察、勒戒，認無繼續施用毒品傾向，由台灣屏東地方法院檢察署檢察官於八十
    八年六月八日以八十八年度偵字第三四七０號為不起訴處分。復於八十九年間因
    施用毒品案件，經原審法院裁定將送觀察、勒戒，認有繼續施用毒品傾向，由該
    院裁定以八十九年度毒聲字第一三五七號裁定令入戒治處所施以強制戒治一年，
    並經該院以八十九年度易字第八二八號判處有期徒刑七月，經本院於八十九年十
    二月十三日以八十九年上易字第一九二五號判決駁回上訴確定等情，有臺灣屏東
    地方法院檢察署刑案資料查註紀錄表及臺灣高等法院被告全國前案紀錄表、臺灣
    屏東地方法院八十九年易字第八二八號判決、本院八十九年上易字第一九二五號
    判決各一份在卷可參。足見被告所辯，顯係卸責之詞，不足採信。本件事證甲確
    ，被告連續施用第一級毒品犯行，堪以認定。
二、查海洛因係毒品危害防制條例第二條第一項第一款所稱之第一級毒品，被告乙○
    ○竟持有加以施用，核其所為，係犯同條例第十條第一項之施用第一級毒品罪。
    被告持有第一級毒品後，並進而施用之，其持有第一級毒品之低度行為為施用第
    一級毒品之高度行為吸收，爰不另論罪。又被告前後二次施用第一級毒品之犯行
    ，時間緊接，手段相同，顯係基於概括犯意反覆為之，應依連續犯之規定，以一
    罪論，並依法加重其刑。公訴人雖未對被告第二次施用第一級毒品海洛因之犯行
    起訴，惟此部分事實與起訴事實具有連續犯之裁判上一罪關係，檢察官就犯罪事
    實一部起訴，依刑事訴訟法第二百六十七條規定，其效力及於全部，法院自屬有
    權一併審理。被告於八十四年間因違反麻醉藥品管理條例，經台灣高雄地方法院
    判處有期徒刑三年確定，於八十七年八月九日縮短刑期而執行完畢，有臺灣高等
    法院被告全國前案紀錄表及臺灣屏東地方法院檢察署刑案資料查註紀錄表各一份
    附卷可參，被告前受有期徒刑執行完畢，於五年以內再犯有期徒刑以上之本罪，
    為累犯，應依刑法第四十七條規定加重其刑，並遞加重之。
三、原審以被告罪證甲確，因予適用毒品危害防制條例第十條第一項，刑法第十一條
    前段、第五十六條、第四十七條之規定，並審酌被告犯罪之動機、手段、所生之
    危害及犯罪後坦承犯行、態度尚稱良好，暨施用毒品係戕害個人身心之行為等一
    切情狀，量處有期徒刑十月，認事用法核無違誤，所處之刑亦屬適當。被告上訴
    意旨，以量刑過重為由，指摘原判決不當，為無理由，應予駁回。
據上論斷，應依刑事訴訟法第三百六十八條，判決如主文。
本案經檢察官邱榮藏到庭執行職務。
中    華    民    國      九十一      年      八      月     七   日
                              臺灣高等法院高雄分院刑事第一庭
                                  審判長法官  王光照
                                        法官  黃仁松
                                        法官  黃壽燕
右正本證甲與原本無異。
如不服本判決應於收受本判決後十日內向本院提出上訴書狀，其未述上訴理由者，
並得於提起上訴後十日內向本院補提理由書狀（均須按他造當事人之人數附繕本)「
切勿逕送上級法院」。
                                      書記官  黃富美
中    華    民    國      九十一      年      八      月     七   日
附錄本判決論罪科刑法條：
毒品危害防制條例第十條第一項
  施用第一級毒品者，處六月以上五年以下有期徒刑。
